【裁判字號】    94,易,414
【裁判日期】    950210
【裁判案由】    違反毒品危害防制條例
【裁判全文】
臺灣嘉義地方法院刑事判決               94年度易字第414號
    公  訴  人  臺灣嘉義地方法院檢察署檢察官
    被      告  甲○○
上列被告因毒品危害防制條例案件，經檢察官提起公訴（九十四
年度毒偵字第一四六二號），本院合議庭裁定由受命法官獨任進
行簡式審判程序而為判決如下：
    主  文
甲○○連續施用第二級毒品，處有期徒刑肆月，如易科罰金以參
佰元折算壹日。
    事  實
一、甲○○前於民國九十四年間因施用毒品，經觀察、勒戒後，
    因認無繼續施用毒品之傾向，九十四年六月七日執行完畢釋
    放，並由臺灣嘉義地方法院檢察署檢察官於同月九日以九十
    四年度毒偵字第四三七號處分書為不起訴處分確定。詎仍不
    知悔改，復基於施用第二級毒品之概括犯意，連續自九十四
    年九月二十日某時起至九十五年一月二十日某時止，均在其
    嘉義市○○街五○九號三樓之二居處，以燒烤內置第二級毒
    品安非他命玻璃球復吸食所施生氣體之方式，施用第二級毒
    品安非他命多次。嗣分別於九十四年九月二十日下午六時許
    、九十五年一月二十二日中午十二時十分許，分別在嘉義市
    ○○○路三六七號、嘉義市○○街五○九號前為警方查獲，
    惟甲○○已用罄毒品並丟棄所使用之玻璃球。
二、案經嘉義市警察局第二分局移送臺灣嘉義地方法院檢察署檢
    察官偵查起訴。
    理  由
一、本件被告甲○○所涉犯者為毒品危害防制條例第十條第二項
    法定刑為「三年以下有期徒刑」之施用第二級毒品罪，非死
    刑、無期徒刑、最輕本刑為三年以上有期徒刑之罪或高等法
    院管轄第一審案件。本院行準備程序中，被告就被訴事實為
    有罪之陳述（本院卷第三十九頁準備程序筆錄），經告知簡
    式審判程序之旨，並聽取檢察官及被告之意見後，本院爰依
    刑事訴訟法第二百七十三條之一第一項裁定（本院卷第四十
    一頁）由受命法官獨任進行簡式審判程序。因此，本件簡式
    審判程序之證據調查依刑事訴訟法第二百七十三條之二規定
    不受同法第一百五十九條第一項、第一百六十一條之二、第
    一百六十一條之三、第一百六十三條之一及第一百六十四條
    至第一百七十條規定之限制，此合先敘明。
二、訊據被告對於前開犯罪事實均坦承不諱（本院卷第四十六頁
    審判筆錄），而被告之尿液經警方採集送驗，結果呈安非他
    命陽性反應，有卷附之長榮大學確認報告、代號與真實姓名
    對照表各一份可查（警卷第五頁至第六頁）。又被告前於九
    十四年間因施用毒品，經觀察、勒戒後，因認無繼續施用毒
    品之傾向，九十四年六月七日執行完畢釋放，並由臺灣嘉義
    地方法院檢察署檢察官於同月九日以九十四年度毒偵字第四
    三七號處分書為不起訴處分確定等情，均有臺灣嘉義地方法
    院檢察署刑案資料查註紀錄表、臺灣高等法院被告前案紀錄
    表各一份在卷可參（偵查卷第三頁至第五頁，本院卷第四頁
    至第五頁）。是被告自白核與事實相符，事證明確，其於觀
    察、勒戒執行完畢釋放後五年內再施用毒品之犯行堪以認定
    。
三、按安非他命係毒品危害防制條例第二條第二項第二款所定之
    第二級毒品。被告前因施用毒品案件，經法院裁定觀察、勒
    戒並執行完畢釋放後，五年內再度施用第二級毒品，核其所
    為，係違犯毒品危害防制條例第十條第二項之施用第二級毒
    品罪。其施用第二級毒品因而持有第二級毒品之低度行為，
    應為施用第二級毒品之高度行為所吸收，不另論罪。又被告
    先後施用第二級毒品之犯行，均時間緊接，方法雷同，所犯
    係構成要件相同之罪名，顯係基於概括犯意為之，應依刑法
    第五十六條連續犯規定論以一罪，並加重其刑。起訴書雖僅
    論及被告於九十四年九月二十日左右施用第二級毒品之犯行
    ，但公訴檢察官已於審理時當庭擴張如事實欄所載之犯罪事
    實，而本件被告之全部犯罪事實，具有連續犯之裁判上一罪
    關係，已如前述，本院自得併予審理擴張部分之犯罪事實。
    本院爰依被告之自白（本院卷第四十八頁審判筆錄）及上揭
    前案紀錄資料，審酌被告因身染毒癮屢次施用毒品之犯罪動
    機及目的；犯罪時未受明確之刺激；獨自一人以玻璃球管施
    用毒品之手段；未婚，無子女，父母健在，均五十餘歲，同
    住一起，獨子，之前在傢俱行上班，收入不穩定之生活狀況
    ；曾因施用毒品接受觀察、勒戒之品行；高中肄業之智識程
    度；本件係屬自戕行為，並無直接被害人可言；經不起訴處
    分且釋放後，又明知故犯，違反注意義務情形嚴重；無視國
    家查緝毒品之禁令，對於國家社會具有之潛在危險性；犯罪
    後尚能坦承犯行之態度等一切情狀，判處如主文所示之刑，
    並諭知易科罰金之折算標準，以示懲儆。
據上論斷，應依刑事訴訟法第二百七十三條之一第一項、第二百
九十九條第一項前段，毒品危害防制條例第十條第二項，刑法第
十一條前段、第五十六條、第四十一條第一項前段，罰金罰鍰提
高標準條例第二條，判決如主文。
本案經檢察官陳昭廷到庭執行職務。
中    華    民    國    95    年    2     月    10    日
                           臺灣嘉義地方法院刑事第一庭
                                 法  官  張  道  周
上列正本證明與原本無異。
如不服本判決，應於判決送達後10日內向本院提出上訴狀（應附
繕本）。告訴人或被害人如對於本判決不服者，應具備理由請求
檢察官上訴，其上訴期間之計算係以檢察官收受判決正本之日期
為準。
中    華    民    國    95    年    2     月    10    日
                                 書記官  黃  意  雯
附記本判決論罪之法條全文
毒品危害防制條例第十條第二項
施用第二級毒品者，處三年以下有期徒刑。


司法院資訊處製作；財團法人民間司法改革基金會備份。
